Inventaris van het archief van het Ministerie van Onderwijs, Kunsten en Wetenschappen: Directie Technisch Beroepsonderwijs; Directie Beroepsgericht Voortgezet Onderwijs; Directie Onderwijs en Vorming Werkende Jongeren, (1913) 1918-1976
Nationaal Archief, Den Haag
- ARCHIEF VAN DE DIRECTIE BEROEPSONDERWIJS EN VORMINGS -WERK, LATER DIRECTIE BEROEPSGERICHT VOORTGEZET ONDERWIJS (1947 - )1966 -1975 ( -1976 ), III
  - Stukken betreffende bijzondere onderwerpen, 2.
    - TAAKUITVOERING, 2.2
      - Financiële aangelegenheden, 2.2.3
        - BEKOSTIGING VAN HET ONDERWIJS, 2.2.3.2
          - Hieronder staan beschreven de stukken betreffende naleving van subsidievoorwaarden. Het betreft bescheiden inzake de oprichting, reorganisatie, erkenning, omzetting, uitbreiding en opheffing van afdelingen/cursussen aan diverse onderwijsinstellingen. Ook de stukken betreffende de opricht
            - Heerlen (huishoudonderwijs, Katholieke, stichting - Schoolvereniging Heerlen, bestuur de Parochiale) - Hengelo, 586
            - 's-Hertogenbosch - Hoogeveen, 587
            - Hoorn - Leerdam, 588
            - Leeuwarden (gem. Leeuwarden - Technisch onderwijs, hoger, stichting), 589
            - Leiden - Leidschendam, 590
            - Lemelerveld - Maastricht, 591
            - Made - Mook, 592
            - Naaldwijk - Pijnacker, 593
            - Rheden - Rosmalen, 594
            - Rotterdam (gemeentelijke scholen - Mercurius handelsavondschool, middelbare, vereniging), 595
            - Rotterdam (Nijverheidsonderwijs, meisjesschool, voor. algemene - sociale academie) - Rijsbergen, 596
            - Scheveningen - Tiel, 597
            - Tilburg (boerenbond, christelijke, Noordbrabantse, vereniging - Detailhandel, vormingsschool voor de, katholieke), 598
            - Tilburg (Dionysius, St. Nijverheidsschool, R.K. voor meisjes, stichting - voortgezet onderwijs, stichting voor) - Utrecht (gemeentelijke scholen - Industrie- en huishoudschool, Utrechtse, de, Vereniging), 599
            - Utrecht (Kappersbedrijf, vakopleiding in het, stichting - v.g.l.o., nationaal, christelijk, voor Utrecht e.o., stichting voor), 600
            - Veghel - IJsselstein, 601
            - Zaandam - Zwijndrecht, 602
          - Stukken betreffende de behandeling van verzoeken van verschillende besturen om de opleiding van doktersassistent(e) onder subsidieverband te brengen, 1967-1975; 603; 1 omslag
          - Stukken betreffende de bepaling van het standpunt met betrekking tot de beëindiging van subsidiëring van het Instituut voor Industriële Vormgeving te Amsterdam, 1968-1969; 604; 1 omslag
          - Stukken betreffende uitspraak in beroep over toepassing van ex artikel 71 van de Wet op het voortgezet onderwijs inzake de afwijzing om opneming in het scholenplan van een school voor middelbaar, economisch en administratief onderwijs met een algemeen christelijk signatuur te Alkmaar, 1972-1973; 605; 1 omslag
      - Onderwijzend en niet-onderwijzend personeel, 2.2.4
        - RECHTSPOSITIE EN FUNCTIEVERVULLING, 2.2.4.1
          Zie inventarisnummer 448.
          - Stukken betreffende de totstandkoming en wijziging van richtlijnen over de bevoegdheden tot het geven van lessen aan lagere en uitgebreid lagere nijverheidsscholen voor meisjes, 1957-1974; 606; 1 pak
          - Stukken betreffende de totstandkoming van regelingen houdende de mogelijkheid van verschuiving van het ontslag bij het bereiken van de pensioengerechtigde leeftijd van onderwijzend personeel, 1961-1968; 607; 1 omslag
          - Stukken betreffende de totstandkoming van regelingen voor het geven van dienst- en studie-uren aan commissies en aan onderwijzend personeel, 1961-1974; 608; 1 omslag
          - Stukken betreffende de totstandkoming van regelingen met betrekking tot de gelijkstelling van akten van bekwaamheid, behaald op de Nederlandse Antillen, met gelijksoortige Nederlandse akten, 1962-1970; 609; 1 pak
          - Stukken betreffende regelingen over aanname en bezoldiging van niet-onderwijzend personeel, 1962-1974; 610; 1 omslag
          - Stukken betreffende de behandeling van de voorschriften inzake formatie, rechtspositie en salariëring van het personeel bij de vormingsinstituten, 1966-1970; 611; 1 pak
          - Stukken betreffende de totstandkoming van applicatiecursussen ten behoeve van leraren bij het middenstands- en detailhandelsonderwijs, 1966-1974; 612; 1 pak
          - Stukken betreffende het verlenen van medewerking aan de totstandkoming van besluiten, waarbij een aantal bewijzen van bekwaamheid tevens gelden als bevoegdheidsverklaring voor het geven van onderwijs aan detailhandelsscholen in die bepaalde vakken, 1967-1972; 613; 1 pak
          - Stukken betreffende regelingen voor het onderwijzend en nietonderwijzend personeel verbonden aan Instituten voor de opleiding van gezinsverzorgsters (s.p.o.), 1967-1973; 614; 1 omslag
          - Stukken betreffende de behandeling van voorstellen tot wijziging van de bevoegdheden en de salarissen voor expressiedocenten, 1967-1973; 615; 1 omslag
          - Stukken betreffende de totstandkoming van uitvoeringsvoorschriften met betrekking tot ontheffing van de verplichting tot het hebben van bewijzen van bekwaamheid en van voldoende pedagogische en didactische voorbereiding, zoals bedoeld in artikel 114 van de Overgangswet voortgezet onderwijs, 1967-1974; 616; 1 omslag
          - Stukken betreffende de totstandkoming en toepassing van regelingen over toekenning van taakeenheden ten behoeve van het onderwijzend personeel verbonden aan verschillende onderwijsinstellingen, 1967-1974; 617; 1 pak
          - Stukken betreffende de behandeling van het voorstel tot het opstellen van een her- en bijscholingsplan voor docenten, 1967-1975; 618; 1 pak
          - Stukken betreffende de totstandkoming en uitvoering van de formatieregeling voor het onderwijzend personeel aan scholen voor het sociaalpedagogisch onderwijs, 1969-1975; 619; 1 pak
          - Stukken betreffende de totstandkoming van voorschriften voor het organiseren van en deelnemen aan congressen, werkweken en studiedagen, 1970; 620; 1 omslag
          - Stukken betreffende het instemmen met het voorstel van Burgemeester en Wethouders van Amsterdam tot aanstelling van een staffunctionaris ter begeleiding van h.e.a.o.-studenten tijdens hun stageperiode, 1970-1971; 621; 1 omslag
          - Stukken betreffende de behandeling van de problemen rond de toekenning van onderwijsbevoegdheden en salariëring aan een buitenlandse leerkracht verbonden aan de school voor hoger economisch en administratief onderwijs te Sittard, 1970-1971; 622; 1 omslag
          - Stukken betreffende de afwijzing van de handelwijze van de directeur van de katholieke lagere economische en administratieve school te Venlo over de instelling van een 'verkapt' derde leerjaar, 1972-1973; 623; 1 omslag
        - BEZOLDIGING, TEGEMOETKOMING EN VERGOEDING, 2.2.4.2
          - Stukken betreffende de vaststelling van bezoldigingsregelingen voor het personeel bij het Middenstandsonderwijs, 1964-1968; 624; 1 omslag
            Zie ook rechtspositie en functievervulling.
          - Stukken betreffende honorering van buiten-supervisoren bij het sociaal pedagogisch onderwijs, 1964-1971; 625; 1 omslag
          - Stukken betreffende de totstandkoming van circulaires met een toelichting over nieuwe salarisregelingen in verband met de invoering van de Wet op het voortgezet onderwijs, 1967-1974; 626; 1 omslag
          - Stukken betreffende inschaling van nieuwe onderwijzers, verbonden aan de academie voor school- en beroepskeuzewerk te Tilburg, 1968-1970; 627; 1 omslag
          - Stukken betreffende de vaststelling interimregelingen vergoeding salariskosten administratief personeel, 1969-1975; 628; 1 omslag
      - Schoolgebouwen en terreinen/benodigdheden en hulpmiddelen, 2.2.5
        - Stukken betreffende de inwilliging van het voorstel van de inspecteur van het sociaal pedagogisch onderwijs om, bij wijze van experiment, over te gaan tot aanschaffing van video-apparatuur, 1965-1969; 629; 1 omslag
        - Stukken betreffende de behandeling van de problemen rond huisvestingszaken, in verband met de oprichting van de Hoofdafdeling Bouwzaken Onderwijs, 1966-1970; 630; 1 pak
        - Stukken betreffende de totstandkoming en wijziging van regelingen inzake de inventarisaanschaffingen ten behoeve van het l.m.o.-, m.m.o.-, l.e.a.o.-, m.e.a.o.- en het h.e.a.o.-onderwijs, 1969-1975; 631; 1 pak
        - Nota betreffende de vaststelling van de urgentielijsten scholenbouw, 1972; 632; 1 stuk
      - Inspectie, 2.2.6
        - Stukken betreffende de instelling, samenstelling en organisatie van het college van coördinerende inspecteurs bij het nijverheidsonderwijs, 1961-1970; 633; 1 omslag
        - Stukken betreffende de behandeling van het verzoek van de inspecteur van het sociaal pedagogisch onderwijs om uitbreiding van de inspectie met een formatieplaats, 1966-1967; 634; 1 omslag
        - Stukken betreffende de wijzigingen rayonindeling inspectie vormingswerk voor leerplichtvrije jeugd, V.L.J., 1966-1968; 635; 1 omslag
        - Vergaderstukken van de Rijksinspectie van het vormingswerk voor leerplichtvrije jeugd over de periode 1966-1969, 636; 1 omslag
        - Jaarverslagen van de inspectie over de jaren 1966-1969 - lichamelijke opvoeding- gezinsverzorgster, 637; 1 omslag
        - Onderwijsverslagen van de inspectie van het sociaal pedagogisch onderwijs over de jaren 1965-1973, 1967-1974; 638; 1 omslag
        - Stukken betreffende de wijziging in de organisatie van de inspectie lager onderwijs naar de inspectie van het voortgezet onderwijs, 1969-1970; 639; 1 omslag
- ARCHIEF VAN DE DIRECTIE ONDERWIJS EN VORMING WERKENDE JONGEREN 1970 -1975, V
  - Stukken van algemene aard, 1.
    - Circulaires, 1970-1975; 640; 1 pak
    - Nota's, 1970-1975; 641; 1 omslag
  - Stukken betreffende bijzondere onderwerpen, 2.
    - ORGANISATIE, 2.1
      - Stukken betreffende de instelling en de organisatie van de directie Onderwijs en Vorming Werkende Jongeren, O.V.W.J., alsmede de daaronder ressorterende afdelingen, 1970-1973; 642; 1 pak
    - TAAKUITVOERING, 2.2
      - Leerplichtwet, 2.2.1
        - Stukken betreffende de behandeling van voorstellen tot wijziging van de Leerplichtwet, 1967-1975; 643; 1 pak
      - Organisatie, inrichting en bekostiging van het onderwijs, 2.2.2
        - Stukken betreffende de instelling van de Stichting Centraal Orgaan van de Landelijke Opleidingsorganen van het Bedrijfsleven, het C.O.L.O. te 's-Gravenhage, 1966-1970; 644; 1 omslag
        - Stukken betreffende de organisatie van het Centraal Orgaan Regionale Organen, het C.O.R.O. te Rotterdam, 1966-1972; 645; 1 omslag
        - Stukken betreffende de totstandkoming van het Examenbesluit leerlingwezen (stbl.nr. 1972-3), 1967-1972; 646; 1 pak
        - Stukken betreffende de totstandkoming van circulaires met richtlijnen voor de vaststelling van een aantal taakeenheden voor leraren bij het beroepsbegeleidend onderwijs, 1967-1973; 647; 1 omslag
        - Stukken betreffende de begeleiding van experimenten van samenwerking tussen vormingsinstituten en streekscholen waarin nieuwe mogelijkheden voor vorming en beroepsopleiding van werkende jongeren worden samengebracht, de ontwikkeling van het participatieonderwijs, 1968-1975; 648-653; 6 pakken
          - Algemeen, Technische commissie Spreidingsplannen; 648
          - Reacties en maatregelen naar aanleiding van de nota 'Onderwijs- en arbeidsmaatregelen werkende jongeren', 649
          - Bekostiging experimenten, Rechtspositieregeling personeel; Opleidingsovereenkomsten; Inspectie; Lokalenplan; 650
          - Experimenteel samenwerkingsproject te Apeldoorn, Experimenteel streekcentrum te 's-Gravenhage; 651
          - Experimenteel educatief centrum Twente te Hengelo, Experimenteel streekcentrum te Nijmegen; Experimenteel educatief instituut te Roermond; 652
          - Experimenteel streekcentrum te Tilburg, 653
        - Stukken betreffende financiële regelingen ten behoeve van het vormingswerk voor jongeren, 1968-1975; 654; 1 pak
        - Stukken betreffende het verlenen van medewerking aan het verzoek van de stichting vakopleiding SMECOMA te Baarn om, op grond van de Wet op het Leerlingwezen, van de bouw en financiering van een examencentrum te realiseren, 1968-1975; 655; 1 omslag
        - Stukken betreffende het verlenen van medewerking aan de totstandkoming van een fusie tussen de drie landelijke organisaties op het gebied van vormingswerk voor jongeren tot de Stichting Landelijke Organisatie Vormingswerk Werkende Jongeren te Amersfoort, 1969-1970; 656-657; 2 pakken
          - Organisatie, 656
          - Rechtspositieregeling personeel, 657
        - Stukken betreffende de inwilliging van het verzoek van de Stichting Vakopleiding voor het Automobiel-, Motor-, Rijwiel- en Aanverwante Bedrijf, de V.A.M. te Voorschoten om de opleiding technische specialisten van de Koninklijke Landmacht onder de werking van de Wet op het leerlingwezen te brengen, 1969-1971; 658; 1 omslag
        - Stukken betreffende de totstandkoming en uitvoering van regelingen voor het opstellen van opleidings- en bijscholingsplannen ter realisering van de deskundigheidsbevordering van vormingsleiders, 1970-1974; 659; 1 pak
        - Stukken betreffende de behandeling van de rechtspositieregeling voor het personeel bij de vormingsinstituten, 1970-1974; 660; 1 pak
        - Stukken betreffende de instelling en de samenstelling van programmacommissies voor het opstellen van de totaalprogramma's voor primaire en voortgezette opleidingen volgens het leerlingwezen, 1970-1975; 661; 1 pak
        - Stukken betreffende de totstandkoming en/of toepassing van richtlijnen voor de samenstelling van leerplannen, leerprogramma's en lesroosters, 1970-1975; 662-663; 1 pak en 1 omslag
          - Stichting ter bevordering van het Leerlingstelsel in het Havenbedrijf in Nederland, 1970-1973, Leerlingwezen voor het Vleeswarenbedrijf, 1971-1973; Vereniging tot bevordering van Elektrotechnisch Vakonderwijs in Nederland, V.E.V., 1972-1973; Stichting Bedrijfsopleiding Metaal- en Elektrotechnische Industrie Bemetel, 1973-1974; Stichting Beroepsopleiding in de Metaalnijverheid, SMECOMA, 1970-1975; Vereniging tot bevordering van opleiding in het Banketbakkersbedrijf, V.B.O.B., 1973-1973; Leerlingwezen onderhoudsmonteur automobielen, 1975; 662
          - Vormingsprogramma's landelijke organisatie vormingswerk werkende jongeren, 1970-1973, 663; 1 omslag
        - Stukken betreffende de invoering en de totstandkoming van wijzigingen van het Besluit vormingswerk voor werkende jongeren (stbl.nr. 357 1970), 1970-1975; 664; 1 pak
        - Hieronder staan beschreven de stukken betreffende naleving van subsidievoorwaarden. Het betreft bescheiden inzake de oprichting, reorganisatie, erkenning, omzetting, uitbreiding en opheffing van afdelingen/cursussen aan diverse onderwijsinstellingen. Ook de stukken betreffende de oprichting en opheffing van scholen vallen hieronder, evenals stukken betreffende bestuurs- en/of beheersoverdrachten en individuele experimenten. Tot het onderbrengen van al deze bescheiden in één verzamelbeschrijving is gekozen omdat al deze beschrijvingen te maken hebben met de uitvoering van subsidieregelingen. Ordening: De primaire ordening is te onderscheiden in twee gedeelten: a. verzamelbesluiten, de afdoeningen zijn minuten waarin de beslissing voor meerdere scholen geldt, en b. individuele besluiten. De verzamelbesluiten zijn chronologisch geordend op afdoeningsdatum. De individuele besluiten zijn te onderscheiden in Rijks-, gemeentelijke en bijzondere scholen, alfabetisch geordend op plaats. Binnen een plaats worden eerst de Rijksscholen genoemd, dan de gemeentelijke scholen en daarna de bijzondere scholen. De bijzondere scholen zijn alfabetisch geordend op naam van het bestuur of de vereniging waar de school onder valt, met toepassing van de omzettingsregels volgens de handleiding voor het alfabetisch rangschikken. Dit is gedaan omdat de afdoening vaak meerdere scholen betreft, vallend onder eenzelfde bestuur of vereniging, 1970-1975; 665-669; 5 pakken en 1 omslag
          - Verzamelbesluiten, 665; 1 omslag
          - Alkmaar - Elst, 666
          - Emmeloord - Hulst, 667
          - Katwijk aan Zee - Schoonhoven, 668
          - Schijndel - Zwolle, 669
        - Stukken betreffende de totstandkoming van regelingen welke nodig zijn voor het aanvragen van inventarisartikelen ter uitvoering van de Wet op het leerlingwezen, 1971-1973; 670; 1 omslag
        - Stukken betreffende de invoering tweede dag partiële leerplicht voor onderwijs en vorming van werkende jongeren, 1972-1975; 671-672; 2 pakken
          - Algemeen, mappen I - III, 671
          - Specifieke onderwerpen, 672
      - Inspectie, 2.2.3
        - Stukken betreffende het geven van een toelichting aan de Landelijke Organisatie Vormingswerk Werkende Jongeren te Amersfoort over de genomen maatregelen ten aanzien van het personeelsbeleid, 1974; 673; 1 omslag
        - Stukken betreffende de (her)indeling van de rayons van de inspectie V.J., voorheen genoemd inspectie V.L.J., Vorming Leerplichtvrije Jeugd, 1967-1973; 674; 1 omslag
        - Vergaderstukken van de inspectie leerlingwezen, 1970-1972; 675; 1 omslag
        - Vergaderstukken van de inspectieV.J. met de afdelingV.J., voorheen inspectie en afdelingV.L.J., 1970-1975; 676; 1 pak
- DOCUMENTATIE, VI
  - Klein-Fresen, J.E., Literatuurrapport ten behoeve van de bewerking van de archieven van de afdeling Nijverheidsonderwijs 1919-1975 Departement van O.(K.) en W., Winschoten C.A.S., september 1987, 677
  - Schabbing, C.E., Archieftechnisch onderzoeksrapport ten behoeve van de bewerking van de achieven van de afdeling Nijverheidsonderwijs 1919-1975 Departement van O.(K.) en W., 's-Gravenhage, december 1987, 678; 80 pakken
- Aanvulling op verzamelbeschrijvingen
  - Aanvulling op de verzamelbeschrijving 627-757., 679-757
    - Aalsmeer - Alkmaar (- Maria Goretti, R.K. Huishoud- en Industrieschool), 679
    - Alkmaar (Technische School voor Alkmaar en Omstreken - Willibrord, St, R.K. Technische School, Stichting) - Almelo, 680
    - Alphen aan de Rijn - Ameland, 681
    - Amersfoort, 682
    - Amstelveen - Amsterdam (- Bouwkunst Onderricht, Vereniging voor Voortgezet en Hoger), 683
    - Amsterdam (Confectie-Industrie, Stichting Vakopleiding - Industrieschool voor vrouwelijke Jeugd, Vereniging tot Instandhouding van de), 684
    - Amsterdam (Keyserschool, Hendrick de, Vereniging - Scheepvaart, Koninklijke Onderwijsfonds voor de), 685
    - Amsterdam (Technisch Onderwijs, Stichting voor Eenvoudig - Werkspoor, Stichting Bedrijfsopleiding), 686
    - Apeldoorn - Appingedam, 687
    - Arnhem (- Boeren- en Tuindersbond, Christelijke, Vereniging Gelderse), 688
    - Arnhem (- Boeren- en Tuindersbond, R.K. Aartsdiocesane - Detaishandel, Algemene Vakschool voor de), 689
    - Arnhem (Grafische School, Stichting - Landbouw, Geldersche Maatschappij), 690
    - Arnhem (Nijverheidsonderwijs voor meisjes, R.K. Vereeniging - Technisch Onderwijs, Uitgebreid, Vereniging), 691
    - Assen, 692
    - Avereest - Axel, 693
    - Baarn - Bergen op Zoom (- Nijverheidsonderwijs aan meisjes en vrouwen, R.K. Vereniging voor), 694
    - Bergen op Zoom (Technische School, Vereniging de -) - Bladel en Netersel, 695
    - Bolsward - Boxtel, 696
    - Breda - Brummen, 697
    - Brunssum - Bussum, 698
    - Capelle aan den IJssel - Cuyk, 699
    - Delft - Den Burg (gemeente Texel), 700
    - Den Helder - Doesburg, 701
    - Doetinchem - Dongen, 702
    - Dordrecht - Drachten (- Nijverheidsonderwijs voor Drachten en Omstreken, Vereniging tot Stichting en Instandhouding van Christelijk), 703
    - Drachten (Technische School Drachten -) - Druten, 704
    - Echt - Eibergen, 705
    - Eindhoven, 706
    - Elburg - Emmen, 707
    - Enkhuizen - Enschede (- Technisce School voor Enschede en Omstreken, Katholieke Stichting), 708
    - Enschede (Technische School, Middelbare, voor Oostelijk Nederland -), 709
      - Etten
    - Geertruidenberg - Gilze, 710
    - Goedereede - Goor, 711
    - Gorichem - Gouda, 712
    - Grave - 's-Gravenhage (- Bakkersbedrijf, Stichting voor Vakopleiding en Examens in het), 713
    - 's-Gravenhage (beeldende Kunsten, Akademie van - Gezinshulpen volgens het leerlingstelsel, Nederlandse Vereeniging tot opleiding van), 714
    - 's-Gravenhage (Goud- en Zilversmeden, Juwelieres, Uurwerkmakers en Graveurs, Stichting Vakopleiding voor - Joseph, St., Vereniging R.K. Technische School, voorheen R.K. Ambachtsschool St. Joseph), 715
    - 's-Gravenhage (Kinderbescherming in het Aartsbisdom Utrecht en Haarlem, Centrale Vereniging voor - Meerdervoort, Laan van, Vereniging Huishoudschool), 716
    - 's-Gravenhage (Melkdetailhandel en Zuivelhandel, Stichting Vakopleiding - Pharmacie, Departement 's-Gravenhage van de Koninklijke Nederlandse Maatschappij ter bevordering der), 717
    - 's-Gravenhage (Poeliers en Wildhandelaren, Nederlandse Bond van - Technisch Onderwijs, Vereniging voor), 718
    - 's-Gravenhage (Technisch Onderwijs, Uitgebreid, Christelijk, voor 's-Gravenhage en Omgeving, Stichting voor -) - Groesbeek, 719
    - Groningen (- Landbouw, Groninger Maatschappij van), 720
    - Groningen (Nijverheidsonderwijs, Christelijk, Vereniging voor - Nijverheidsonderwijs, Stichting voor Christelijk Uitgebreid, aan jongens voor Groningen,), 721
    - Groningen (Technisch Onderwijs, Vereniging tot bevordering van) - Grootebroek, 722
    - Haarlem (- Josephs Gezellenvereeniging, St.), 723
    - Haarlem (Land- en Tuinbouw- en Landbouwhuishoud- onderwijs in het bisdom Haarlem, Katholieke Vereniging tot bevordering van - Nijverheidsonderwijs, Vereniging voor), 724
    - Haarlem (Nijverheidsonderwijs, Christelijk, Vereniging voor - Nijverheidsschool, Protestants-Christelijk), 725
    - Halsteren - Harlingen, 726
    - Heemstede - Heerenveen, 727
    - Heerlen, 728
    - Heeze - Helmond, 729
    - Hendrik-Ido-Ambacht - Hengelo, 730
    - 's-Hertogenbosch, 731
    - Heythuysen - Hilversum (- Nijverheidsonderwijs aan jongens, Vereniging tot het geven van), 732
    - Hilversum (Nijverheidsonderwijs, Christelijk, voor Hilversum en omstreken, Vereniging voor - Technische school, Gooise Uitgebreid), 733
    - Hoenderlo - Hoogezand-Sappemeer, 734
    - Hoorn - Huizen, 735
    - Joure - Krimpen aan den IJssel, 736
    - Leek - Leeuwarden (- Boeren- en Tuindersbond, Vereniging Friesch Christelijke), 737
    - Leeuwarden (Detailhandel, Stichting algemene vakschool voor de - Industrie- en Huishoudschool, De Leeuwarder), 738
    - Leeuwarden (Nijverheidsonderwijs, Christelijk, Vereeniging voor - Technische School, Stichting Uitgebreid, 739
    - Leiden, 740
    - Leidschendam - Loenen, 741
    - Maarsbergen - Maastricht, 742
    - Meersen - Mierlo-Hout, 743
    - Mill en St. Hubert - Nijmegen (- Detailhandel, Katholieke vormingsschool voor de), 744
    - Nijmegen (Gezellen-vereniging, Katholieke - Nijverheidsonderwijs, R.K. Stichting voor Uitgebreid Lager), 745
    - Nijmegen (Poels, Dr., Stichting R.K. scholen voor Ambacht en Techniek - ) - Nijverdal, 746
    - Oirschot - Oss, 747
    - Ossendrecht - Prinsenbeek, 748
    - Raalte - Roermond (- Detailhandel, Stichting Katholieke School voor de), 749
    - Roermond (Landbouwonderwijs, Vereniging voor - Technisch Onderwijs, Uitgebreid, voor Midden- en Noord-Limburg, Stichting), 750
    - Roosendaal - Rotterdam (Gemeentelijke scholen), 751
    - Rotterdam (Ambachtsschool, Vereeniging De - Industrieschool voor meisjes, Vereniging, 752
    - Rotterdam (Joseph, St, Vereniging voor Katholiek Nijverheidsonderwijs - Nijverheidsscholen voor meisjes, Vereniging, 753
    - Rotterdam (Nijverheidsscholen, Christelijke, voor jongens en meisjes voor Rotterdam en omstreken, Vereniging tot stichting en instandhouding van - Schilderspatroons, Bond van), 754